【裁判字號】    92,上訴,559
【裁判日期】    921210
【裁判案由】    侵占等
【裁判全文】
臺灣高等法院臺南分院刑事判決          九十二年度上訴字第五五九號        Ｇ
      上  訴  人
      即  被  告  丙  ○  ○
右上訴人即被告因偽造有價證券等案件，不服臺灣臺南地方法院九十年度易字第二○○一號中華民國九十二年四月十日第一審判決（起訴案號：臺灣臺南地方法院檢察署
八十八年度偵字第一四四四四號），提起上訴，本院判決如左：
      主      文
原判決撤銷。
丙○○連續意圖供行使之用，而偽造有價證券，累犯，處有期徒刑參年捌月。
附表一所示之偽造支票均沒收。
      事      實
一、丙○○前於民國（下同）八十三年間因妨害自由案件，經台灣雲林地方法院判處
    有期徒刑一年，嗣經本院撤銷改判有期徒刑八月，於八十四年二月十四日執行完
    畢，猶不知悔改，於八十七年底起至八十八年九月間，擔任以甲○○為負責人之
    聯貿國際資訊有限公司（以下簡稱聯貿公司）之業務顧問及股東（為執行公司業
    務之人），負責掌管聯貿公司之財務，為從事業務之人，聯貿公司之支票、印章
    及負責人甲○○之印章亦一併交由丙○○保管使用，甲○○並就聯貿公司業務範
    圍內之款項，授權丙○○簽發聯貿公司之支票支付，詎丙○○竟逾越授權範圍，
    於任職業務顧問期間，於台南市○○路五七七號一樓聯貿公司辦公處所，未經公
    司及甲○○之授權同意，意圖供行使之用並基於意圖為自己不法之所有，侵占聯
    貿公司款項之概括犯意，先後在附表一編號一至六、十之七紙空白支票上偽填如
    附表一編號一至六、十所示各支票之發票日、票面金額，並盜用聯貿公司及甲○○之印章，且盜用聯貿公司及甲○○之印章蓋印於附表一編號七、八、九之三紙
    空白支票，偽造上開十紙以聯貿公司為發票人名義之支票後，擅以其中附表一編
    號一、二、五之支票持以行使向其自己所經營之農村茶葉社購買茶葉，附表一編
    號三之支票持以支付其私人購車之車款，附表一編號四、六之支票持以支付其新
    光人壽保險公司之保險費，附表一編號七、八、九之支票則借予其不知情之友人
    丁○○填載發票日、票面金額、受款人使用，附表編號十之支票，持以交付其妻
    子陳瓊芳使用，詳如附表所示，合計侵占聯貿公司新台幣（以下同）四十八萬零
    二百一十元。嗣經甲○○及聯貿公司之其他股東乙○○發覺有異向台灣台南地方
    法院檢察署提出告訴而查知上情。
二、案經甲○○及乙○○訴台灣台南地方法院檢察署檢察官偵查起訴。
      理      由
一、訊據上訴人即被告丙○○（下稱被告）固不否認係聯貿公司之股東，並擔任聯貿
    公司之業務顧問之事實，惟矢口否認有何偽造有價證券犯行，於原審辯稱：伊並
    未保管聯貿公司之支票、印章及聯貿公司負責人甲○○之印章，亦未掌管聯貿公
    司之財務，附表一所示支票上之金額、日期、受款人等記載事項係告訴人甲○○
    指示伊填寫，而支票上之「聯貿國際資訊有限公司」及「甲○○」之印文均係告
    訴人甲○○自行蓋用云云。
二、經查：
（一）右揭被告丙○○擔任聯貿公司之業務顧問，負責保管聯貿公司之支票、印章及
      告訴人甲○○之印章，並掌管聯貿公司之財務，舉凡聯貿公司業務範圍內之款
      項，均由告訴人甲○○授權被告丙○○簽發聯貿公司之支票支付等情，業據告
      訴人甲○○、乙○○於原審及本院指述歷歷（見原審卷第二十頁、第二一頁、
      本院九十二年六月六日訊問筆錄第三頁至第五頁、同年十月十七日訊問筆錄第
      三頁至第五頁），核與證人即聯貿公司另一股東戊○○於原審到庭所證：「業
      務部分是甲○○，帳的部分是丙○○在管，‧‧有時候甲○○會說沒有錢加油
      ，錢要跟丙○○拿，我才知道帳的部分是由丙○○負責」、「（聯貿公司最後
      一次股東會有無參加？）有」、「（當天開會情形？）當天丙○○由他的公事
      包內拿出公司帳冊、支票、汽車維修明細。他說要由大家來分攤公司的虧損」
      、「（當天由誰來說明公司的虧損情形？）丙○○來說明，他並有錄音做證據
      」、「（聯貿公司財務由誰負責？）就我了解，我每次去公司時都會看到甲○○會去向丙○○領油資或其他費用」、「最後一次股東會時我有看到丙○○由
      公事包內拿出兩、三顆印章，但都有套子套住所以我不知是何人的章」等語（
      見原審卷第二八頁、第二九頁、第四六四頁至第四六七頁）及證人薛清原到庭
      證稱：「（0000000、0000000這二張支票有無交給黃證翰？）
      是我交給黃證翰。我修理車要收錢，甲○○在一樓，他們要我上二樓找被告，
      被告是在我面前親自開票交給我的」等語（見原審卷第三七０頁）相符，又參
      以原審調查期間，告訴人甲○○完全不知附表一、二所示之支票究係何支出，
      而被告卻知之甚詳，足見告訴人甲○○指稱：被告負責掌管聯貿公司之財務，
      並保管聯貿公司之支票、印章及伊之印章，伊就聯貿公司業務範圍內之款項授
      權被告簽發支票支付等語，應堪採信，附表一編號一至六、十所示支票均係被
      告所開立、編號七至九所示支票係由被告盜用聯貿公司及甲○○之印章後，出
      借不知情之丁○○填載發票日、票面金額、受款人之事實，足堪認定。
（二）次查，被告辯稱：聯貿公司向伊所經營之農村茶葉社購買茶葉，部分用以贈送
      客戶，例如聯貿公司有買茶葉送給乙○○的大舅子林正良，聯貿公司的股東要
      拓展營造事業，所以送茶葉給林正良，其他部分則由聯貿公司內部員工飲用，
      附表一編號一、二、五所示支票即係聯貿公司簽發用以支付茶葉費用云云，然
      此業據告訴人甲○○、乙○○否認在卷，告訴人乙○○並稱：伊大舅子自己申
      請的營造牌照，與聯貿公司股東沒有任何關係等語（見原審卷第四０一頁），
      被告迄未舉證證明聯貿公司究以茶葉致贈何客戶，經原審質之證人林正良到庭
      結證稱：「我從事土木工程工作」、「（你的工作與聯貿公司有無接觸或業務
      往來？）沒有往來」、「（丙○○是否曾經提到要與你合夥開公司？）他曾經
      跟我提到要申請營造廠，他說恆春有很多工程，要我去標，他口頭有說他要投
      資，但只是講講，沒有實際出資，這件事是丙○○跟我談的」、「（本件告訴
      人甲○○有無跟你提過他也要出資或者以聯貿公司的名義出資？）沒有。我跟
      甲○○不熟，我跟丙○○、乙○○比較熟」、「（丙○○是否曾經送茶葉給你
      ？）他沒有送茶葉給我，但有送茶葉給一些我不認識的朋友，丙○○有跟我去
      恆春，第一次是我跟丙○○、乙○○一起去的，第二、三次是我跟丙○○一起
      去的，‧‧丙○○第一次沒有帶茶葉，第二次有帶茶葉，但數量不多，‧‧帶
      了三、四包茶葉，第三次好像也有帶茶葉」、「（丙○○與你去恆春談事情，
      與聯貿公司有無關係？）應該沒有」等語（見原審卷第四二四頁、第四二五頁
      ），被告辯稱：聯貿公司向伊所經營之農村茶葉社購買茶葉致贈客戶云云，顯
      屬不實。另參諸聯貿公司係資本額五十萬元之小公司，此有經濟部公司執照一
      紙附卷可按，竟於短短十五日內購買金額達九萬五千元之茶葉致贈客戶，著實
      令人難以置信。況聯貿公司之員工，除被告、告訴人甲○○、證人張慧君外，
      僅有二位業務乙節，亦據證人即曾任職聯貿公司之員工張慧君證述明確（見原
      審卷第二九０頁），則以聯貿公司之員工人數僅五人，亦無庸購置金額如此高
      昂之茶葉，從而，自難認附表一編號一、二、五所示之支係用以支付聯貿公司
      業務範圍內之款項，縱認被告確有向農村茶葉社購買茶葉之情，然被告購買茶
      葉係其個人之行為，竟開立聯貿公司之支票支付茶葉款項，且其又係農村茶葉
      社之負責人，其侵占上開茶葉款項乙節，不言可喻。又被告自稱：附表一編號
      三之支票，係伊持以支付購車之車款，附表一編號四、六之支票，係伊持以支
      付伊新光人壽保險公司之保險費，附表一編號七、八、九之支票，係伊借予其
      友人丁○○使用，上開支票均係伊向告訴人甲○○借票云云。惟告訴人甲○○
      否認上情，並指稱：被告並未向伊借票使用，係丁○○打電話告訴伊丙○○有
      借票給他，為這件事伊與丙○○有爭執，才決定要拆夥等語（見原審卷第一九
      三頁），而上開支票既係被告簽發（除印文外，其餘筆跡係丁○○所填載），
      已為被告自承，是告訴人甲○○上開指訴，應非虛妄。被告又供陳：聯貿公司
      要購買電腦，沒有錢，伊乃向伊妻子陳瓊芳調借二萬元，適聯貿公司持附表一
      編號十之支票向快半拍電腦公司購買電腦零件，因快半拍電腦公司不接受上開
      支票，伊乃將上開支票交給伊妻子，以清償二萬元之借款，至十八元則是算予
      伊妻子之借款利息云云，然此亦據告訴人甲○○否認在卷，被告迄未提出聯貿
      公司有向證人陳瓊芳借款之證據，且附表一編號十所示支票面額係二萬零十八
      元，而此數額既能支付貨款，又能清償積欠證人陳瓊芳之借款，亦未免過於巧
      合，況縱使快半拍電腦公司不欲收取上開支票，理應將上開支票作廢後，重新
      簽發支票予證人陳瓊芳，豈有直接將上開支票交予證人陳瓊芳之理。從而，附
      表一編號十所示支票顯非用以支付聯貿公司業務範圍內之款項，是被告擅自開
      立聯貿公司之支票予其妻子花費聯貿公司二萬零十八元之事實，亦堪認定。縱
      被告之妻陳瓊芳於偵查中到庭稱伊曾使用公司票二萬零十八元，因公司向伊借
      款，是被告說公司需用錢云云（見偵查卷第一七五頁），尚係陳瓊芳一人片面
      之詞，難認係公司確有需要而向伊借款，而為有利被告之詞。
（三）綜上各節勾稽以觀，告訴人甲○○既否認聯貿公司有向農村茶葉社購買茶葉、
      被告有向伊借票、聯貿公司有向陳瓊芳借款之事實，且附表一編號一至十所示
      之支票亦非用以支付聯貿公司業務範圍內之款項，告訴人甲○○顯未授權被告
      開立上開支票，職是，被告以聯貿公司之款項（購買茶葉部分、開票予其妻子
      提領部分）盜用聯貿公司及甲○○之印章而偽造附表一編號一至十所示支票侵
      占款項花用之事實，甚為明白。本件事證已臻明確，被告之犯行洵堪認定，應
      予依法論科。
三、按「被害人公司授權上訴人於空白支票填寫金額，繳納所欠貨櫃場棧租，乃上訴
    人於獲悉並未欠繳棧租後，私擅填寫金額壹萬伍仟元後，自行使用，已逾越授權
    範圍，自應令負偽造有價證券罪責。」（最高法院七十二年台上字第七一一二號
    ）。核被告所為，係犯刑法第二百零一條第一項之偽造有價證券罪、第三百三十
    六條第二項之業務侵占罪。公訴人認僅係成立業務侵占罪，尚有未洽，偽造有價
    證券部分雖未據公訴人起訴，因與上開業務侵占罪有裁判上一罪之牽連關係，本
    院自得一併審理。又將附表一所示編號七至九號三張支票盜用聯貿公司及負責人
    甲○○之印章後出借不知情之友人丁○○遂行偽造有價證券、侵占之犯行，為間
    接正犯。至被告盜用聯貿公司及負責人甲○○之印章，為偽造有價證券之階段行
    為；又被告偽造有價證券後復持以行使，其行使之低度行為為偽造之高度行為所
    吸收，均不另論罪。又被告先後多次偽造有價證券、業務侵占行為，各時間緊接
    ，犯罪構成要件相同，顯均係基於概括之犯意反復而為，皆為連續犯，均應依刑
    法第五十六條之規定論以一罪，並加重其刑。又上開二罪間，有裁判上一罪之牽
    連關係，應從其較重之連續偽造有價證券罪處斷。又被告曾犯有事實欄所載之前
    科並經執行完畢，有本院被告全國前案紀錄表一紙在卷可據，其於執行完畢後五
    年內再犯本件有期徒刑以上之罪，為累犯，應依法遞加重其刑。
四、原審以被告事證已臻明確，因予論罪科刑，固非無見，惟查（一）被告固未經同
    意逾越權限擅自盜用聯貿公司、暨負責人甲○○之印章，而偽造表彰財產價值之
    有價證券即擅自簽發聯貿公司支票（詳如附表一），侵占聯貿公司款項使用，原
    判決既認被告負責聯貿公司之財務，自係有權保管支票，但又認被告基於意圖為
    自己不法之所有，變易持有為所有之意思，侵占如附表一尚未填載完成之空白支
    票，已有未洽；（二）又被告擅自借予訴外人丁○○之三張支票（即附表所示編
    號七、八、九），除其上聯貿公司、暨負責人甲○○之印文外，有關票面之發票
    日、受款人、票面金額（含阿拉伯數字）均與被告所填載簽發其他支票之筆跡迥
    異，此有上開支票三紙（均影本）附卷可稽（見原審卷第七一頁至第七三頁），
    並非被告之筆跡，且經被告陳稱係借與丁○○簽發無訛，原判決亦誤認均係被告
    偽填開立，事實之記載亦有未合，無從維持，被告於本院否認犯罪指摘原判決不
    當，雖不足採，惟原判決既有可議，自應由本院將原判決撤銷改判。爰併審酌被
    告犯罪之動機、目的、逾越授權範圍之犯罪手段、所生危害（擅自簽發聯貿公司
    支票之張數、告訴人等所受之損害金額），及其犯罪後之態度等一切情狀，量處
    如主文所示之刑，以資懲儆。又偽造如附表一所載之有價證券即支票十紙，不問
    屬於犯人與否，均應依刑法第二百零五條之規定，宣告沒收。
五、另附表二編號一至十二所示支票部分，係聯貿公司業務範圍內所應支付之款項，
    係告訴人甲○○授權被告簽發乙節，業經證人薛清原、黃證翰、賴義權、黃健平
    、丁雪貞、楊照明、游淑真、李明忠、黃鈴雅、蘇寶鈞等人證述係聯貿公司應付
    之費用款項在卷可稽（見原審卷第一八六頁至第一八九頁、第二三九頁至第二四
    一頁、第二九三頁至第二九五頁、第三七０頁、第四二三頁至第四二頁、第四四
    六頁訊問筆錄），並有房地買賣合約書一份附偵查卷可據，與前開偽造有價證券
    犯行有所不同，自不能以偽造有價證券罪相繩，附此敘明。
六、至公訴意旨又認：附表三編號一至十七所示聯貿公司於大眾商業銀行帳戶內之現
    金，係被告提領花用，因認被告此部分亦涉有業務侵占罪嫌云云，然查上開現金
    支出明細，係以現金提領，尚無從認定係被告所提領，雖告訴人甲○○核對聯貿
    公司之外帳後，查無聯貿公司有此支出之紀錄，然查上開附表二編號一至十二所
    示之支票部分，經告訴人核對公司之外帳後，亦查無聯貿公司有上開支出之記錄
    ，經原審質之相關證人，附表二編號一至十二所示支票確係聯貿公司業務範圍之
    支出無訛，是自難遽以告訴人查無附表三編號一至十七之支出發票，即認被告亦
    有涉犯此部分之業務侵占犯行，此外，復查無其他積極證據足資認定被告確有公
    訴人所指之侵占附表三所示之現金支出款項之犯行，原應為無罪之諭知，惟公訴
    意旨認此部分與前開有罪部分有連續犯之裁判上一罪之關係，爰不另為無罪之諭
    知，附此敘明。
據上論斷，應依刑事訴訟法第三百六十九條第一項前段、第三百六十四條、第二百九
十九條第一項前段、刑法第五十六條、第二百零一條第一項、第三百三十六條第二項
、第五十五條、第四十七條、第二百零五條、罰金罰鍰提高標準條例第一條前段，判
決如主文。
本案經檢察官羅清溪到庭執行職務。
中    華    民    國      九十二      年      十二      月        十    日
                                  臺灣高等法院臺南分院刑事第二庭
                                      審判長法官  黃    崑    宗
                                            法官  葉    居    正
                                            法官  莊    俊    華
右正本證明與原本無異。
如不服本判決，應於判決送達後十日內向本院提出上訴狀，其未敘述理由者並應於提
出上訴狀後十日內向本院補提理由書（應附繕本)。
                                      法院書記官  廖    明    娟
中    華    民    國      九十二      年      十二      月      二十二  日
附錄本案論罪科刑法條全文：
刑法第二百零一條：
意圖供行使之用，而偽造、變造公債票、公司股票或其他有價證券者，處三年以上十
年以下有期徒刑，得併科三千元以下罰金。
行使偽造、變造之公債票、公司股票或其他有價證券，或意圖供行使之用，而收集或
交付於人者，處一年以上七年以下有期徒刑，得併科三千元以下罰金。
刑法第三百三十六條第二項：
(公務公益侵占罪、業務侵占罪)
對於業務上所持有之物，犯前條第一項之罪者，處六月以上五年以下有期
徒刑，得併科三千元以下罰金。
前二項之未遂犯罰之。
附表一：（單位：新台幣）
┌──┬───────┬──────┬─────┬──────────┐
│編號│   支票號碼   │   金  額   │  發票日  │     備      註     │
├──┼───────┼──────┼─────┼──────────┤
│ 一 │0000000       │50000元     │88.4.30   │聯貿國際資訊有限公司│
│    │              │            │          │並未向農村茶葉社購買│
│    │              │            │    │茶葉，被告丙○○開立│
│    │              │            │          │聯貿國際資訊有限公司│
│    │              │            │          │之支票予農村茶葉社，│
│    │              │            │          │由被告丙○○以農村茶│
│    │              │            │          │葉社負責人身分提領。│
├──┼───────┼──────┼─────┼──────────┤
│ 二 │0000000       │35000元     │88.5.10   │聯貿國際資訊有限公司│
│    │              │            │          │並未向農村茶葉社購買│
│    │              │            │          │茶葉，被告丙○○開立│
│    │              │            │          │聯貿國際資訊有限公司│
│    │              │            │          │之支票予農村茶葉社，│
│    │              │            │          │由被告丙○○以農村茶│
│    │              │            │          │葉社負責人身分提領。│
┌──┬───────┬──────┬─────┬──────────┐
│ 三 │0000000       │34000元     │88.6.15   │被告丙○○開立聯貿國│
│    │              │            │          │際資訊有限公司之支票│
│    │              │            │          │予大禹汽車公司，用以│
│    │              │            │          │支付其車款。        │
├──┼───────┼──────┼─────┼──────────┤
│ 四 │0000000       │15077元     │88.8.15   │被告丙○○開立聯貿國│
│    │              │            │          │際資訊有限公司之支票│
│    │              │            │          │予新光人壽保險公司，│
│    │              │            │          │用以支付其保險費。  │
├──┼───────┼──────┼─────┼──────────┤
│ 五 │0000000       │10000元     │88.5.15   │聯貿國際資訊有限公司│
│    │              │            │          │並未向農村茶葉社購買│
│    │              │            │          │茶葉，被告丙○○開立│
│    │              │            │        │聯貿國際資訊有限公司│
│    │              │            │          │之支票予農村茶葉社，│
│    │              │            │          │由被告丙○○以農村茶│
│    │              │            │          │葉社負責人身分提領。│
└──┴───────┴──────┴─────┴──────────┘
┌──┬───────┬──────┬─────┬──────────┐
│ 六 │0000000       │6115元      │88.9.30   │被告丙○○開立聯貿國│
│    │              │            │          │際資訊有限公司之支票│
│    │              │            │          │予新光人壽保險公司，│
│    │              │            │          │用以支付其保險費。  │
├──┼───────┼──────┼─────┼──────────┤
│ 七 │0000000       │100000元    │88.8.22   │被告丙○○擅將聯貿國│
│    │              │            │          │際資訊有限公司之支票│
│    │              │            │          │借予其不知情之友人黃│
│    │              │            │          │國源填載發票日、票面│
│    │              │            │          │金額、受款人使用。  │
├──┼───────┼──────┼─────┼──────────┤
│ 八 │0000000       │50000元     │88.8.21   │同右編號七。        │
├──┼───────┼──────┼─────┼──────────┤
│ 九 │0000000       │160000元    │88.8.25   │同右編號七。        │
├──┼───────┼──────┼─────┼──────────┤
│ 十 │0000000       │20018元     │88.9.5    │被告丙○○開立聯貿國│
│    │              │            │          │際資訊有限公司之支票│
│    │              │            │          │予其妻子陳瓊芳。    │
附表二：（單位：新台幣）
┌──┬───────┬──────┬─────┬──────────┐
│編號│   支票號碼   │  金  額    │  發票日  │    備      註      │
├──┼───────┼──────┼─────┼──────────┤
│ 一 │0000000       │10000元     │88.7.31   │被告丙○○開立聯貿國│
│    │              │            │          │際資訊有限公司之支票│
│    │              │            │          │，用以支付聯貿國際資│
│    │              │            │          │訊有限公司所有之自小│
│    │              │            │          │客車修理費。        │
├──┼───────┼──────┼─────┼──────────┤
│ 二 │0000000       │4380元      │88.4.30   │被告丙○○開立聯貿國│
│    │              │            │          │際資訊有限公司之支票│
│    │              │            │          │，用以支付聯貿國際資│
│    │              │            │          │訊有限公司所有之自小│
│    │              │            │          │客車修理費。        │
├──┼───────┼──────┼─────┼──────────┤
│ 三 │0000000       │7850元      │88.5.10   │聯貿國際資訊有限公司│
│    │              │            │          │向季昶企業有限公司購│
└──┴───────┴──────┴─────┴──────────┘
┌──┬───────┬──────┬─────┬──────────┐
│    │              │            │          │買電腦桌椅設備，由被│
│    │              │            │          │告丙○○開立聯貿國際│
│    │              │            │          │資訊有限公司之支票，│
│    │              │            │          │用以支付上開款項。  │
├──┼───────┼──────┼─────┼──────────┤
│ 四 │0000000       │200000元    │88.5.10   │聯貿國際資訊有限公司│
│    │              │            │          │負責人甲○○向蘇盈米│
│    │              │            │          │購買房地，由被告黃文│
│    │              │            │          │斌開立聯貿國際資訊有│
│    │              │            │          │限公司之支票，用以支│
│    │              │    │          │付上開款項。        │
├──┼───────┼──────┼─────┼──────────┤
│ 五 │0000000       │17750元     │88.5.15   │聯貿國際資訊有限公司│
│    │              │            │          │向黃健平購買招牌看板│
│    │              │            │          │，由被告丙○○開立聯│
│    │              │            │          │貿國際資訊有限公司之│
│    │              │            │          │支票，用以支付上開款│
│    │              │            │          │項。                │
┌──┬───────┬──────┬─────┬──────────┐
│ 六 │0000000       │888元       │88.5.15   │聯貿國際資訊有限公司│
│    │              │            │          │刊登徵人啟事之廣告，│
│    │              │            │          │由被告丙○○開立聯貿│
│    │              │            │          │國際資訊有限公司之支│
│    │              │            │          │票，用以支付上開款項│
│    │              │            │          │。                  │
├──┼───────┼──────┼─────┼──────────┤
│ 七 │0000000       │4146元      │88.5.20   │聯貿國際資訊有限公司│
│    │              │            │          │委託楊照明施作辦公室│
│    │              │            │          │之隔間，由被告丙○○│
│    │              │            │          │開立聯貿國際資訊有限│
│    │              │            │          │公司之支票，用以支付│
│    │              │            │          │上開款項。          │
├──┼───────┼──────┼─────┼──────────┤
│ 八 │0000000       │8320元      │88.8.25   │聯貿國際資訊有限公司│
│    │              │            │          │刊登報紙廣告，由被告│
│    │              │            │          │丙○○開立聯貿國際資│
└──┴───────┴──────┴─────┴──────────┘
┌──┬───────┬──────┬─────┬──────────┐
│    │              │            │          │訊有限公司之支票，用│
│    │              │            │          │以支付上開款項。    │
├──┼───────┼──────┼─────┼──────────┤
│ 九 │0000000       │25000元     │88.8.20   │聯貿國際資訊有限公司│
│    │              │            │          │承租李邱紅花之房屋，│
│    │              │            │          │由被告丙○○開立聯貿│
│    │              │            │          │國際資訊有限公司之支│
│    │              │            │          │票，用以支付上開租金│
│    │              │            │          │。                  │
├──┼───────┼──────┼─────┼──────────┤
│ 十 │0000000       │25000元     │88.9.20   │聯貿國際資訊有限公司│
│    │              │            │          │承租李邱紅花之房屋，│
│    │              │            │          │由被告丙○○開立聯貿│
│    │              │            │          │國際資訊有限公司之支│
│    │              │            │          │票，用以支付上開租金│
│    │              │            │          │。                  │
└──┴───────┴──────┴─────┴──────────┘
┌──┬───────┬──────┬─────┬──────────┐
│十一│0000000       │6800元      │88.9.30   │聯貿國際資訊有限公司│
│    │              │            │          │委由黃鈴雅記帳，由被│
│    │              │            │          │告丙○○開立聯貿國際│
│    │              │            │          │資訊有限公司之支票，│
│    │              │            │          │用以支付上開記帳費。│
├──┼───────┼──────┼─────┼──────────┤
│十二│0000000       │4000        │88.9.13   │聯貿國際資訊有限公司│
│    │              │            │          │委由黃鈴雅記帳，由被│
│    │              │            │          │告丙○○開立聯貿國際│
│    │              │            │          │資訊有限公司之支票，│
│    │              │            │          │用以支付上開記帳費。│
└──┴───────┴──────┴─────┴──────────┘
附表三：聯貿國際資訊有限公司於大眾商業銀行存摺現金支出明細（存摺帳號：
 000000000000）（單位：新台幣）
┌──┬────┬──────┬─────────┐
│編號│提領日期│  金   額   │    備     註     │
├──┼────┼──────┼─────────┤
│ 一 │87.12.22│100000元    │查無此營業支出發票│
├──┼────┼──────┼─────────┤
│ 二 │88.1.8  │250000元    │同右              │
├──┼────┼──────┼─────────┤
│ 三 │88.1.12 │80000元     │同右              │
├──┼────┼──────┼─────────┤
│ 四 │88.1.14 │150000元    │同右              │
├──┼────┼──────┼─────────┤
│ 五 │88.1.18 │60000元     │同右              │
├──┼────┼──────┼─────────┤
│ 六 │88.1.26 │60000元     │同右              │
├──┼────┼──────┼─────────┤
│ 七 │88.2.3  │150000元    │同右              │
└──┴────┴──────┴─────────┘
┌──┬────┬──────┬─────────┐
│ 八 │88.2.8  │70000元     │同右              │
├──┼────┼──────┼─────────┤
│ 九 │88.2.12 │30000元     │同右              │
├──┼────┼──────┼─────────┤
│ 十 │88.3.3  │50000元     │同右              │
├──┼────┼──────┼─────────┤
│十一│88.4.20 │40000元     │同右              │
├──┼────┼──────┼─────────┤
│十二│88.4.23 │340000元    │同右              │
├──┼────┼──────┼─────────┤
│十三│88.5.3  │100000元    │同右              │
├──┼────┼──────┼─────────┤
│十四│88.5.6  │150000元    │同右              │
├──┼────┼──────┼─────────┤
│十五│88.5.15 │50000元     │同右              │
└──┴────┴──────┴─────────┘
┌──┬────┬──────┬─────────┐
│十六│88.5.26 │50000元     │同右              │
├──┼────┼──────┼─────────┤
│十七│88.6.14 │40000元     │同右              │
└──┴────┴──────┴─────────┘


司法院資訊處製作；財團法人民間司法改革基金會備份。
